【裁判字號】    97,聲,1923
【裁判日期】    971231
【裁判案由】    返還提存物
【裁判全文】
臺灣桃園地方法院民事裁定              97年度聲字第1923號
聲  請  人  甲○○
相  對  人  乙○○
上列聲請人聲請返還提存物事件，本院裁定如下：
    主  文
聲請駁回。
    理  由
一、本件聲請意旨略以：聲請人前曾依本院73年度全字第239 號
    民事裁定，提供擔保金新台幣（下同）3 萬4 千元，並以本
    院73年度存字第225 號提存事件提存後，聲請本院以73年度
    執全字第191 號假扣押執行相對人之財產在案。茲因聲請人
    業已撤回前開假扣押執行，及聲請本院以97年度全聲字第24
    5 號裁定撤銷上開假扣押裁定確定，並聲請本院以97年度聲
    字第1858號通知行使權利事件通知相對人即受擔保利益人於
    收受通知後21日內行使權利，惟相對人未行使，爰依法聲請
    返還前開擔保金。
二、按訴訟終結後，法院依供擔保人之聲請，通知受擔保利益人
    於一定期間行使權利並向法院為行使權利之證明而未證明者
    ，法院應依供擔保人之聲請，以裁定命返還其提存物，民事
    訴訟法第104條第1項第3 款後段定有明文。前開規定，於其
    他依法令供訴訟上之擔保者準用之，並為同法第106 條所規
    定。經查，聲請人主張業已撤銷假扣押裁定，並撤回假扣押
    執行，且聲請法院通知相對人行使權利而未向法院為行使權
    利之證明，有本院依職權調閱本院73年度執全字第191 號假
    扣押執行、73年度存字第225 號提存、97年度全聲字第245
    號撤銷假扣押裁定、97年度聲字第1858號通知行使權利等卷
    宗核閱屬實，固堪信為真實。然經查閱上開97年度聲字第18
    58號通知行使權利卷宗，其送達地址為「桃園縣中壢市○○
    街13號」，且經寄存送達於桃園縣政府警察局中壢分局龍興
    派出所。另經本院於上開通知行使權利事件命聲請人查報相
    對人最新住居所及提出相對人最新戶籍謄本，聲請人並未陳
    報；復觀諸上開撤銷假扣押裁定當事人欄記載，相對人之住
    所係「桃園縣龍潭鄉○○路403 巷3 弄21號」，而上開通知
    行使權利函並未送達該址，故尚難認上開通知行使權利函業
    依民事訴訟法第136 條第1 項送達於相對人之住居所，並生
    合法催告行使權利之效力，且本院因不知相對人之身分證字
    號等證明，故亦無從依職權查詢相對人之戶籍住址。從而，
    聲請人本件聲請，核與首揭規定尚有未合，不能准許，應予
    駁回。
三、依法裁定如主文。
中    華    民    國    97    年    12    月    31    日
                  民事第三庭    法  官  陳清怡
以上正本係照原本作成。
如對本裁定抗告須於裁定送達後10日內向本院提出抗告狀，並應
繳納抗告裁判費新台幣1,000 元。
中    華    民    國    98    年    1     月    5     日
                                書記官  劉璟佳


司法院資訊處製作；財團法人民間司法改革基金會備份。
